臺灣板橋地方法院刑事判決　　　　　　　 94年度易字第392號
公　訴　人　臺灣板橋地方法院檢察署檢察官
被　　　告　甲○○
上列被告因違反毒品危害防制條例案件，經檢察官提起公訴（九
十四年度毒偵字第一三七八號）及移送併案審判（臺灣桃園地方
法院檢察署九十四年度毒偵字第三八七二號），於被告為有罪之
陳述後，本院合議庭裁定由受命法官獨任依簡式審判程序審理，
茲判決如下：
    主  文
甲○○連續施用第二級毒品，累犯，處有期徒刑拾月。
扣案安非他命貳包（毛重分別為零點伍公克及零點肆公克）均沒
收銷燬，上開安非他命之外包裝袋貳個均沒收之。
    事  實
一、甲○○前因違反麻醉藥品管理條例案件，經本院以八十五年
    度易字第八四六四號判處有期徒刑六月確定，於民國八十六
    年三月十九日以易科罰金執行完畢。復同因違反麻醉藥品管
    理條例案件，經本院以八十六年度簡字第一四六號判處有期
    徒刑五月確定，於八十七年二月二十六日以易科罰金執行完
    畢（以上不構成累犯）。嗣因施用毒品違反毒品危害防制條
    例案件，經本院送勒戒處所觀察、勒戒後，因認無繼續施用
    毒品傾向，而以八十七年度簡字第一一八號判決免刑確定。
    其後再因施用毒品違反毒品危害防制條例案件，經檢察官送
    勒戒處所觀察、勒戒後，因認有繼續施用毒品傾向，再送戒
    治處所施以強制戒治並提起公訴，強制戒治部分於八十九年
    七月二十五日因停止戒治付保護管束而釋放，並於同年十二
    月五日因保護管束期滿未經撤銷而視為強制戒治期滿執行完
    畢；起訴部分則經本院以八十九年度板簡字第一九六號判處
    有期徒刑六月確定，於九十年四月二十五日以易科罰金執行
    完畢。又另因竊盜案件，經本院以九十年度易字第一二八九
    號判處有期徒刑六月確定；嗣復因施用毒品違反毒品危害防
    制條例案件，經檢察官送戒治處所施以強制戒治並提起公訴
    ，強制戒治部分於九十二年十二月十一日因期滿執行完畢而
    釋放，起訴部分則經本院以九十一年度易緝字第二○三號判
    處有期徒刑七月確定，並與上開竊盜案件宣示之有期徒刑六
    月合併定應執行刑為十一月，甫於九十三年九月十五日縮刑
    期滿而執行完畢。
二、詎甲○○仍不知戒除毒癮，基於施用第二級毒品之概括犯意
    ，自九十四年二月十九日夜間某時起至同年五月二十六日上
    午七時止，均在其位於臺北縣鶯歌鎮○○街十巷八號之住處
    或所駕駛之車輛上，以燒烤安非他命成煙而吸食煙氣之方式
    ，連續施用第二級毒品安非他命多次，期間約每週施用乙次
    。嗣警先於九十四年二月二十日三時許，在臺北縣鶯歌鎮○
    ○路一八二巷與西湖街口查獲，並扣得其所有預備供施用之
    第二級毒品安非他命乙包（毛重零點五公克）；復於九十四
    年五月二十六日十五時三十分許，在桃園縣八德市○○路二
    四八巷內再次查獲，並扣得其所有預備供施用之第二級安非
    他命乙包（毛重零點四公克）。
三、案經臺北縣政府警察局三峽分局報告臺灣板橋地方法院檢察
    署檢察官偵查起訴，及桃園縣政府警察局八德分局報告臺灣
    桃園地方法院檢察署檢察官偵查移送併案審判。
    理  由
一、犯罪事實之認定：
  (一)上揭犯罪事實，業據被告甲○○自白不諱，而其先後二次為
    警查獲後經採集尿液囑託鑑定結果，亦均呈安非他命陽性反
    應，有臺灣檢驗科技股份有限公司出具之濫用藥物尿液檢驗
    報告及臺北縣政府警察局三峽分局查獲毒品危害防制條例案
    姓名對照表各乙份、臺灣尖端先進生技醫藥股份有限公司出
    具之濫用藥物檢驗報告及桃園縣政府警察局八德分局被採尿
    人姓名編號對照表各乙份附卷可稽。此外復有扣案安非他命
    二包（毛重分別為零點五公克及零點四公克）及卷附臺北縣
    政府警察局三峽分局查獲涉嫌毒品危害防制條例毒品初步鑑
    驗報告單乙份、臺灣尖端先進生技醫藥股份有限公司製造之
    毒品快速篩檢試劑初步檢驗結果照片乙份可為佐證，堪信其
    前開自白應與事實相符。又被告雖僅於九十四年二月二十日
    及同年五月二十六日兩度遭查獲，惟施用毒品者因毒品之成
    癮性，率皆有難以戒斷而賡續施用之情形，此為本院職務上
    已知之事項，則被告自白於九十四年二月二十日及同年五月
    二十六日兩度遭查獲期間內，有每週持續施用安非他命犯行
    之行為，亦堪信屬實。
  (二)又被告前因施用毒品違反毒品危害防條例案件，經檢察官送
    勒戒處所觀察、勒戒後，因認有繼續施用毒品傾向，再送戒
    治處所施以強制戒治，於八十九年七月二十五日因停止戒治
    付保護管束而釋放，並於同年十二月五日因保護管束期滿未
    經撤銷而視為強制戒治期滿執行完畢；復同因施用毒品違反
    毒品危害防制條例案件，經檢察官送戒治處所施以強制戒治
    ，於九十二年十二月十一日因期滿執行完畢而釋放，亦有臺
    灣高等法院被告全國前案紀錄表乙份存卷可憑。
  (三)是以本件事證明確，被告於強制戒治執行完畢釋放後五年內
    再為施用安非他命之犯行，堪為認定，應予依法論科。
二、論罪科刑之法律適用：
  (一)按安非他命為毒品危害防制條例第二條第二項第二款所定之
    第二級毒品，核被告甲○○所為，係犯同條例第十條第二項
    之施用第二級毒品罪。其施用前後持有安非他命之低度行為
    均為施用之高度行為所吸收，不另論罪。被告多次施用第二
    級毒品之犯行，時間緊接，方法相同，觸犯構成要件相同之
    罪，顯係基於概括犯意而為之，為連續犯，應依刑法第五十
    六條之規定論以一罪，並加重其刑。公訴意旨雖未敘及被告
    於九十四年二月二十日為警採集尿液前九十六小時內以後之
    施用第二級毒品犯行，惟此與經起訴之部分有連續犯之裁判
    上一罪關係，為起訴效力所及，本院自應依法併為審判。另
    被告前因違反毒品危害防制條例案件，經本院以八十九年度
    板簡字第一九六號判處有期徒刑六月確定，於九十年四月二
    十五日以易科罰金執行完畢；又另因竊盜案件，經本院以九
    十年度易字第一二八九號判處有期徒刑六月確定，嗣復因違
    反毒品危害防制條例案件，經本院以九十一年度易緝字第二
    ○三號判處有期徒刑七月確定，並與上開竊盜案件宣示之有
    期徒刑六月合併定應執行刑為十一月，甫於九十三年九月十
    五日縮刑期滿而執行完畢，此有臺灣高等法院被告全國前案
    紀錄表附卷足按，其於五年以內再犯本件最重本刑為有期徒
    刑以上之罪，為累犯，應依刑法第四十七條之規定遞為加重
    其刑。
  (二)爰審酌被告有如事實欄所載之犯罪及施用毒品遭查獲之紀錄
    ，有臺灣高等法院被告前案紀錄表存卷可稽，素行不佳，且
    前已因觀察勒戒結果而經免刑處分，業受毒品危害防制條例
    對施用毒品人之寬典，竟仍一再吸食，顯見並無悔意，惡性
    非淺，然被告施用毒品實為戕害自身健康之犯罪，本件於他
    人尚無明顯重大危害，並斟酌其施用之期間與次數，及其於
    審理中能坦認犯行，犯罪後之態度尚非不佳等一切情狀，量
    處如主文所示之刑，以資儆懲。
  (三)警於查獲時扣得之安非他命二包（毛重分別為零點五公克及
    零點四公克），為被告所有預備供其施用毒品犯罪並經查獲
    之毒品，業經其自陳明確，應依毒品危害防制條例第十八條
    第一項前段之規定併為沒收銷燬之諭知。另上開安非他命之
    外包裝二個，核亦為被告所有預備供其施用毒品犯罪之物，
    應併依刑法第三十八條第一項第二款之規定為沒收之宣告。
據上論斷，應依刑事訴訟法第二百七十三條之一第一項、第二百
九十九條第一項前段、毒品危害防制條例第十條第二項、第二十
三條第二項、第十八條第一項前段，刑法第十一條前段、第五十
六條、第四十七條、第三十八條第一項第二款，判決如主文。
本案經檢察官曾文鐘到庭執行職務。
中　　華　　民　　國　　94　　年　　10　　月　　14　　日
                  刑事第十三庭  法　官  楊  博  欽
以上正本證明與原本無異
如不服本判決應於送達後十日內向本院提出上訴狀
                                書記官　曾  美  滋
中　　華　　民　　國　　94　　年　　10　　月　　14　　日
附錄本案論罪科刑法條全文：
毒品危害防制條例第十條
  施用第一級毒品者，處六月以上五年以下有期徒刑。
  施用第二級毒品者，處三年以下有期徒刑。
